臺灣士林地方法院刑事判決　　　　　　　　　　　　　　九十三年度訴字第一九號
　　公　訴　人　臺灣士林地方法院檢察署檢察官
　　被　　　告　乙○○
右列被告因違反毒品危害防制條例案件，經檢察官提起公訴（九十二年度毒偵緝字第
一五九號），被告於本院準備程序為有罪之陳述，經本院合議庭裁定改由受命法官獨
任依簡式審判程序審理，並判決如左：
    主  文
乙○○施用第一級毒品，累犯，處有期徒刑捌月；又施用第二級毒品，累犯，處有期
徒刑伍月，應執行有期徒刑壹年。
    事  實
一、乙○○前於民國八十五年間，因違反麻醉藥品管理條例案件，經臺灣台北地方法
    院以八十四年易字第四○○八號判決判處有期徒刑五月確定，於八十四年十月二
    十八日易科罰金執行完畢，復於八十五年間，因違反麻醉藥品管理條例案件，經
    本院以八十五年易字第八二八號判處有期徒刑七月，經上訴後，由臺灣高等法院
    以八十五年上易字第四一三六號判決駁回上訴確定，嗣於八十七年二月二十三日
    縮刑期滿執行完畢。又前因施用毒品案件，經依本院八十八年毒聲字第二二七九
    號裁定送觀察、勒戒後，認無繼續施用毒品之傾向，經臺灣士林地方法院檢察署
    檢察官於八十九年二月七日，以八十九年度毒偵緝字第四三號處分不起訴確定。
    詎其仍不知悛悔，復基於施用第一級毒品海洛因及第二級毒品安非他命之犯意，
    於八十九年八月三十日十四時五十分前之當日某時，在台北市○○區○○路五六
    號六樓之一處所，以香菸內摻入海洛因粉末抽煙及以鋁箔紙放置安非他命燒烤吸
    煙等方式，分別施用第一級毒品海洛因及第二級毒品安非他命各一次。嗣於八十
    九年八月三十日十四時五十分許，為警於上址查獲，經乙○○同意後，採其尿液
    送驗，因尿液鑑驗結果呈毒品陽性反應，復經本院以九十年毒聲字第一○一一號
    裁定令入臺灣台北看守所附設勒戒處所執行觀察、勒戒後，認有繼續施用毒品之
    傾向。
二、案經臺北市政府警察局萬華分局報告臺灣台北地方法院檢察署檢察官呈請臺灣高
    等法院檢察署檢察長令轉臺灣士林地方法院檢察署檢察官偵查起訴。
    理  由
一、右揭事實，業據被告乙○○於本院審理時坦白承認，又被告為警查獲當日（即八
    十九年八月三十日）經警所採尿液，經送台北市立療養院以氣相層析質譜儀分析
    法鑑驗後，結果呈安非他命及嗎啡（即海洛因代謝物）陽性反應，有該院於八十
    九年十一月二十日出具之煙毒尿液檢驗報告乙紙在卷可稽（附於九十年度毒偵字
    第一五○一號卷第四頁），堪認被告坦承施用海洛因及安非他命犯行之自白與事
    實相符，可以採信。又被告前因施用毒品案件，經裁定送觀察、勒戒後，認無繼
    續施用毒品之傾向，經臺灣士林地方法院檢察署檢察官處分不起訴確定，復因本
    次施用毒品犯行，經本院裁定令入臺灣台北看守所附設勒戒處所執行觀察、勒戒
    後，認有繼續施用毒品之傾向等情，有臺灣士林地方法院檢察署刑案資料查註紀
    錄表、不起訴處分書、本院裁定書、臺灣台北看守所附設勒戒處所有無繼續施用
    毒品傾向證明書、有無繼續施用毒品傾向評估標準紀錄表等件在卷足憑，被告施
    用毒品犯行，事證明確，應依法論科。
二、查毒品危害防制條例業於九十二年七月九日修正公布，並於被告行為後之九十三
    年一月九日生效施行，依修正後毒品危害防制條例第三十五條之規定，於該條例
    修正施行前繫屬之施用毒品案件，除因舊法規定有利於被告外，於該條例修正施
    行後，應適用裁判時之新法，本案係於該條例修正施行前即繫屬本院，惟因被告
    犯行適用新舊法之結果，均應提起公訴，且該條例第十條第一項、第二項均未修
    正，是本案不因該條例之修正，而生對被告有利或不利之差別，自應適用裁判時
    之新法規定。故核被告乙○○所為，係犯毒品危害防制條例第十條第一項之施用
    第一級毒品罪及同條第二項之施用第二級毒品罪，其分別持有第一級毒品海洛因
    及第二級毒品安非他命並進而施用，持有毒品之低度行為，應為施用毒品之高度
    行為所吸收，均不另論以持有毒品罪；又被告所犯上述二罪，犯意各別，罪名互
    異，應予分論併罰。又被告曾犯如事實欄所示前科犯行，此有臺灣高等法院被告
    全國前案紀錄表附卷可考，其於有期徒刑執行完畢後五年內，再犯本件有期徒刑
    以上之各罪，均為累犯，應各依刑法第四十七條之規定加重其刑，起訴書漏載本
    案應依累犯規定遞加重其刑，尚有未洽，附此敘明。爰審酌被告前曾因施用毒品
    案件而接受觀察、勒戒，竟仍不知悛悔，復繼續施用毒品，惟念其施用毒品乃戕
    害自己身心健康，尚未危及他人並其犯罪之動機、目的、智識程度等一切情狀，
    分別量處如主文所示之刑，並依法定應執行之刑，以示懲儆。
三、臺灣士林地方法院檢察署併案意旨（九十三年一月十六日甲○確九十二毒偵一三
    五一字第○四三四號函）略以：被告乙○○自九十二年十一月二日起至同年月十
    二日凌晨二時四十分許採尿往前回溯五日內之某時止，在臺北市○○區○○路一
    段二一七巷五號四樓住處，連續施用第一級毒品海洛因，而為警於同年月十一日
    下午十一時許，在台北縣永和市○○路○段一五六號前查獲之犯行，與本案起訴
    被告施用第一級毒品犯行間，有連續犯之裁判上一罪關係，爰請併予審理云云。
    訊據被告乙○○，僅坦承於九十二年十一月十一日為警查獲前二日，在其上址住
    處施用海洛因一次之犯行，堅詞否認有何其他併案意旨所陳之施用海洛因犯行。
    經查：併案意旨所指被告連續施用海洛因之犯行，與本案論罪科刑之施用第一級
    毒品犯行間，相隔將近三年之久，被告雖供承其間另曾先後二、三次應朋友之邀
    ，而施用海洛因云云，並無積極證據足堪認定，且被告一再堅稱其於八十九年犯
    本案施用海洛因犯行時，並無爾後欲繼續施用海洛因之犯意，之後亦已戒除毒癮
    ，並未上癮等語明確（見本院九十三年二月四日審判筆錄），足認併案意旨所指
    被告犯行，應係事後另行起意，而與本案論罪科刑之施用第一級毒品犯行間，並
    無連續犯之裁判上一罪關係，並非本案起訴效力所及，基於不告不理原則，本院
    無從審究，依法應由檢察官賡續偵處，附此敘明。
據上論斷，應依刑事訴訟法第二百七十三條之一第一項、第二百九十九條第一項前段
，毒品危害防制條例第十條第一項、第二項，刑法第十一條前段、第四十七條、第五
十一條第五款，判決如主文。
本案經檢察官簡志龍到庭執行職務。
中      華      民      國   九十三    年     二      月     十八       日
                                   臺灣士林地方法院刑事第三庭
                                       法  官  吳  祚  丞
右正本證明與原本無異。
如不服本件判決，得自判決送達之日起十日內，向本院提起上訴。
                                       書記官  林  立  原
中      華      民      國   九十三    年     二      月    二十三      日
附錄本判決論罪科刑依據之法條：
毒品危害防制條例第十條：
  施用第一級毒品者，處六月以上五年以下有期徒刑。
  施用第二級毒品者，處三年以下有期徒刑。
